【裁判字號】    89,易,1116
【裁判日期】    890907
【裁判案由】    贓物等
【裁判全文】
臺灣屏東地方法院刑事判決                        八十九年度易字第一一一六號
    公  訴  人  臺灣屏東地方法院檢察署檢察官
    被      告  甲○○
右列被告因贓物等案件，經檢察官提起公訴（八十九年度偵字第四二八八號），本院
判決如左：
    主  文
甲○○故買贓物，處有期徒刑參月；又傷害人之身體，處有期徒刑貳月；應執行有期
徒刑肆月，緩刑貳年。
    事  實
甲○○於民國（下同）八十八年十二月間某日，在屏東縣東港鎮魚市場中，明知一姓
名年籍不詳之成年男子所持有無牌照，引擎號碼為之ＧＧ０９９６３６號機車為贓物
（該車原車牌號碼為ＷＱＪ－４９０號，車主為張李秀琴，平時由乙○○使用，於八
十八年十一月間在屏東縣新園鄉○○路二０一號失竊，於失竊前即已遭警方查扣車牌
），竟仍以新台幣（下同）三千元之代價買受之（該不詳姓名之人原欠甲○○三千元
債務，以該部機車抵償三千元之債），且一併收受該人所交付之機車鑰匙一把；迄八
十九年七月二十二日傍晚，乙○○發現該車停放在屏東縣東港鎮東隆宮旁，遂招其侄
丙○○、丙○○之妻吳佳蓉前往守候，嗣甲○○持該把鑰匙前往騎該機車時，丙○○
以逮捕準現行犯之意上前攔阻甲○○時，詎甲○○竟仍加速離去，並基於傷害之意以
該機車衝撞丙○○，致丙○○受有左膝挫傷併擦傷、內側韌帶扭拉傷等傷害，而甲○○隨即為據報前往之警員逮捕，並扣得鑰匙一把。案經丙○○訴由屏東縣警察局東港
分局報告臺灣屏東地方法院檢察署檢察官偵查起訴。
    理  由
一、訊據被告甲○○對於前開時地，明知該部機車為他人失竊之贓物，仍以三千元之
    代價買受，嗣於乙○○等人前往逮捕伊，而伊騎該機車要離開時，撞及告訴人丙○○，致丙○○受有前開傷害之事實均坦承不諱，惟辯稱其並非故意撞傷告訴人
    ，係因告訴人上前抓住他，致其重心不穩，機車倒地而壓傷告訴人等語。惟查，
    被告向他人所購買之上開機車確為張李秀琴所有，平日為乙○○所使用，並於前
    開時地所失竊之贓物之事實，已經乙○○於警、偵訊中指述綦詳，核與被告自白
    情節大致相符，此外並有由乙○○出具上開機車之贓物領據及扣案被告所有，用
    以發動該部機車之鑰匙一把可稽，足見被告上開自白，誰是被告此部分故買贓物
    犯行應堪認定；次查，被告於前開時地，因見告訴人丙○○等人上前要逮捕伊，
    遂騎機車加速離去，並衝撞上前逮捕之告訴人丙○○，致丙○○受有上開傷害之
    事實，已經告訴人丙○○，證人吳佳蓉先後分別於警、偵訊中指述明確，互核相
    符，並與常情無悖，而告訴人受有上開傷害，復有輔英技術學院附設醫院於案發
    當日所出具之診斷證明書一紙附卷可稽，是被告此部分辯解即無可採，其傷害犯
    行亦應堪認定。
二、核被告丙○○前開所為，各係犯刑法第三百四十九條第二項之故買贓物罪及同法
    第二百七十七條第一項之傷害罪，二罪之手段不同，犯意各別，應分論併罰；公
    訴意旨認被告前開贓物犯行，係犯同條第一項之收受贓物罪，惟訊據被告已自承
    該部機車係其以三千元之債權為對價，自該不詳姓名年籍之人處收受該部機車抵
    償，是其取得該部機車顯係有對價之買賣行為，而其於警、偵訊中所稱該車係不
    知姓名之人平白贈與一節，亦顯與常情有違，尚難採信，公訴意旨所指尚有未洽
    ，惟因與本院所認定之社會基本事實相同，爰依法變更起訴法條，附此敘明。爰
    審酌被告並無前科，素行良好，此有台灣高等法院被告全國前案查註紀錄表可稽
    、犯罪動機係為抵償他人所積欠之債務，並為逃避車主之逮捕而騎車撞傷告訴人
    、犯罪手段、其贓物犯行致被害人尋回失竊之物不易，其傷害犯行致告訴人受有
    左膝挫傷併擦傷、內側韌帶扭拉傷等傷害，傷勢非重、犯後對於贓物犯行坦承不
    諱，並表悔意，惟一再否認傷害犯行，並未對告訴人為道歉或賠償等一切情狀，
    各量處如主文所示之刑，並定其應執行之刑。再被告前未曾受有期徒刑以上刑之
    宣告，此有其前開前科表為憑，因一時失慮貪小便宜而犯本件贓物罪，且所致告
    訴人之傷勢輕微，其經此次偵、查審理程序之教訓後，應知所警惕，而無再犯之
    虞，本院因認其所受刑之宣告以暫不執行為當，爰併予宣告緩刑二年，以啟自新
    。
三、據上論斷，應依刑事訴訟法第二百九十九條第一項前段、第三百條、刑法第三百
    四十九條第二項、第二百七十七條第一項、第五十一條第五款、第七十四條第一
    款、罰金罰鍰提高準條例第一條前段，判決如主文。
本案經檢察王光傑到庭執行職務。
中      華      民      國      八十九      年      九      月    七    日
                                      臺灣屏東地方法院刑事第二庭
                                          法  官    莊鎮遠
右正本證明與原本無異。
對於本判決如有不服應於收受送達後十日內向本院提出上訴書狀上訴於台灣高等法院
高雄分院並按他造當事人之人數附具繕本。
              書記官    吳光璵
中      華      民      國      八十九      年      九      月    七    日
附錄論罪法條：
中華民國刑法第三百四十九條
 (普通贓物罪)
收受贓物者，處三年以下有期徒、拘役或五百元以下罰金。
搬運、寄藏、故買贓物或為牙保者，處五年以下有期徒刑、拘役或科或併
科一千元以下罰金。
因贓物變得之財物，以贓物論。
中華民國刑法第二百七十七條
 (普通傷害罪)
傷害人之身體或健康者，處三年以下有期徒刑、拘役或一千元以下罰金。
犯前項之罪因而致人於死者，處無期徒刑或七年以上有期徒刑；致重傷者
，處三年以上十年以下有期徒刑。


司法院資訊處製作；財團法人民間司法改革基金會備份。
